# 票据质押现金流

提问人：7847748 时间：2023-02-06 17:46:31
您好陈老师，关于票据质押的现金流有如下问题向您请教：
公司开立应付票据，以应收票据质押，质押票据到期托收转入开立票据银行的保证金户，再由保证金户支付到期的应付票据。到期托收时根据开立票据的供应商划分购置长期资产支付的现金/购买商品接受劳务支付的现金，同时模拟一笔销售商品提供劳务收到的现金。这样理解对吗？@ chenyiwei

回答人：chenyiwei
原则上，现金流量表正表是不能模拟未实际发生的现金流的。主帖中这一系列交易安排都没有经过本企业属于现金的银行账户，因此在现金流量表正表中应不反映。可在附注中“不涉及现金及现金等价物的重大投资及筹资活动”的注释中予以说明。